臺灣臺北地方法院民事裁定　　　　　　100年度小上字第117號
上　訴　人　許嘉惠
被上訴人　　仁愛名盧管委會
法定代理人　王玉麟
訴訟代理人　林　凱律師
　　　　　　趙立偉律師
　　　　　　林明信律師
上列當事人間請求返還不當得利事件，上訴人對於中華民國100
年9月7日本院臺北簡易庭100年度北小字第794號第一審判決提起
上訴，本院裁定如下：
    主  文
上訴駁回。
第二審訴訟費用新臺幣壹仟伍佰元由上訴人負擔。
    理  由
一、按對於小額程序之第一審裁判之上訴，非以其違背法令為理
    由，不得為之；又提起上訴，上訴狀內應記載上訴理由，表
    明原判決所違背之法令及其具體內容，暨依訴訟資料合於該
    違背法令之具體事實，民事訴訟法第436條之24第2項、第43
    6條之25分別定有明文。且所謂違背法令，依同法第436條之
    32第2項準用第468條、及第469條第1款至第5款規定，即依
    同法第468條規定，判決不適用法規或適用不當者，為違背
    法令；依同法第469條規定，判決有該條所列第1款至第5款
    情形之一者，為當然違背法令。是當事人提起上訴，如以同
    法第469條所列第1至5款為理由時，其上訴狀或理由書應表
    明該判決有合於各該條款規定情形之具體內容，及係依何訴
    訟資料合於該違背法令之具體事實。如依同法第468條規定
    ，以原判決有不適用法規或適用法規不當為理由時，其上訴
    狀或理由書應表明該判決所違背之法令條項，或有關判例、
    解釋字號，或成文法以外之習慣或法理等及其具體內容，暨
    係依何訴訟資料合於該違背法令之具體事實。上訴狀或理由
    書如未依上述方式表明，或其所表明者顯與上開法條規定不
    合時，即難認為已合法表明上訴理由，其上訴自非合法，有
    最高法院71年台上字第314號著有判例可資參照。又按民事
    訴訟法第436條之18第1項規定：「判決書得僅記載主文，就
    當事人有爭執之事項，於必要時得加記理由要領」，及同法
    第436條之32第2項規定於小額事件之上訴程序並不準用同法
    第469條第6款規定以觀，故對小額程序第一審裁判，自不得
    以第一審判決有「判決不備理由或理由矛盾」為上訴理由。
二、本件上訴意旨略以：上訴人在原審曾要求被上訴人應提出系
    爭照片正本以釐清是否確為系爭大樓一樓大廳刮痕，惟原審
    並未就為此部分進行調查，原審復未詳細交代刮痕修繕費高
    達新臺幣5萬6000元之認定依據，另證人徐志鴻未曾親眼目
    睹一樓大廳受損過程，而係事後臆測，且其證詞內容前後矛
    盾，原審竟率爾採認證人徐志鴻之證詞而為不利上訴人之認
    定，再者，兩造於100年8月9日共同至現場所拍攝刮痕照片
    僅能證明該刮痕於拍攝當時確實存在，並不能證明該刮痕係
    在99年7、8月間由上訴人所造成，又系爭大樓一樓大廳平日
    24小時均有進行監視錄影，被上訴人竟未能提出監視錄影帶
    ，明顯不合理，且系爭大樓為住辦大樓，平日人員進出複雜
    ，原審竟以上訴人為當時唯一新住戶為由，認定一樓大廳刮
    痕應係上訴人搬遷時所造成，綜上，原審判決有違背舉證責
    任分配及認定事實不憑證據、經驗法則之違背法令，爰依法
    提起上訴等語。惟查，上訴人指摘原審判決上開理由不備、
    理由矛盾等事由，並不在得上訴之範圍，至上訴人其他之上
    訴理由，復未具體說明原判決有何不適用法規或適用法規不
    當之情形，並揭示該法規之條項或其內容，或有其他合於民
    事訴訟法第469條第1款至第5款之事實，而僅係就原審依職
    權所為證據取捨，事實認定並已說明理由之事實，重複爭執
    ，自難認已有具體指摘原判決違背法令之內容。揆諸首揭說
    明，本件上訴人之上訴自屬不合法，不應准許。
三、上訴人應負擔之第二審訴訟費用額確定為新臺幣1500元。
四、據上論結，本件上訴為不合法。爰依民事訴訟法第436條之
    32第1項、第2項、第444條第1項前段、第436條之19第1項、
    第95條、第78條，裁定如主文。
中    華    民    國   100    年    10    月    31    日
                 民事第六庭    審判長法  官  林麗真
                                     法  官  張文毓
                                     法  官  李家慧
以上正本係照原本作成。
本裁定不得抗告。
中    華    民    國   100    年    10    月    31    日
                                     書記官  康翠真